【裁判字號】    90,台上,5397
【裁判日期】    900830
【裁判案由】    妨害國幣懲治條例
【裁判全文】
最高法院刑事判決                                九十年度台上字第五三九七號
    上  訴  人  甲○○
右上訴人因妨害國幣懲治條例案件，不服台灣高等法院台中分院中華民國九十年六月
二十六日第二審判決（九十年度上訴字第四八五號，起訴案號：台灣南投地方法院檢
察署八十九年度偵字第三八一一號），提起上訴，本院判決如左：
    主  文
上訴駁回。
    理  由
按刑事訴訟法第三百七十七條規定，上訴於第三審法院，非以判決違背法令為理由，
不得為之，是當事人提起第三審上訴，應以原判決違背法令為理由，係屬法定要件。
如果上訴理由狀並未依據卷內訴訟資料，具體指摘原判決不適用何種法則或如何適用
不當，或所指原判決之違法情事，顯與法律規定得為第三審上訴理由之違法情形不相
適合時，均應認其上訴為違背法律上之程式，予以駁回。本件原判決綜合證據調查之
結果，撤銷第一審不當之判決，改判依想像競合犯關係從一重論處上訴人甲○○連續
意圖供行使之用而偽造幣券累犯罪刑，已詳敘所憑之證據及認定之理由，並對上訴人
嗣後翻異前供否認犯罪之辯詞，如何不足採信，均已依據卷內資料，詳予指駁，從形
式上觀察，並無違背法令之處。而妨害國幣懲治條例第三條第一項之偽造幣券罪，並
不以所偽造之幣券與真幣券在外形上完全相同為必要，祇須意圖供行使之用而偽造，
且在外觀上足以使人誤為真鈔，即為已足。本件扣案之偽造幣券，經中央銀行印製廠
鑑定結果，係以彩色噴墨方式仿印，均屬偽鈔，一千元及五百元偽鈔部分安全線及水
印以灰色墨仿製，人像衣領部分以壓凸方式仿造凹版油墨突起效果，一百元券偽鈔水
印則係以噴墨方式仿製，有中央銀行發行局函在卷可查；雖扣案偽鈔其紙質較平滑與
真鈔不同，大小與真鈔有些微差異，但就外觀觀察均與真幣券類同，若未透光檢視，
極易使人誤為真鈔，原判決認屬妨害國幣懲治條例第三條第一項所稱之偽造幣券，已
於理由內詳予說明，核無違法可言。又上訴人於警訊、檢察官偵查及第一審審理時，
均坦承製造偽鈔之目的是要拿來使用，且自其皮包內亦查獲部分偽鈔，原判決因認其
係意圖供行使之用而偽造，並無不合。上訴意旨，並未依據卷內資料具體指摘原判決
如何違背法令，徒執陳詞，稱其無行使偽鈔意圖，且該偽鈔亦不足使人誤認云云，而
對原判決已詳為論敘之事項，再為事實之爭辯，並對原審採證認事之職權行使，任意
指摘，難謂已符合首揭法定上訴要件，其上訴違背法律上之程式，應予駁回。
據上論結，應依刑事訴訟法第三百九十五條前段，判決如主文。
中      華      民      國     九十     年      八      月     三十     日
                              最高法院刑事第六庭
                                  審判長法官  謝  家  鶴
                                        法官  洪  文  章
                                        法官  花  滿  堂
                                        法官  陳  世  淙
                                        法官  洪  佳  濱
      右正本證明與原本無異
                                              書  記  官
中      華      民      國     九十     年      九      月     十九     日


司法院資訊處製作；財團法人民間司法改革基金會備份。
